臺灣臺南地方法院臺南簡易庭民事判決
110年度南簡字第306號
原      告  AC000-A108062（姓名住所詳對照表）
訴訟代理人  AC000-A108062之母（姓名住所詳對照表）
被      告  歐人銘  
上列被告因妨害性自主案件，原告提起刑事附帶民事訴訟，請求
侵權行為損害賠償，經本院刑事庭裁定（108年度侵附民字第15
號）移送前來，本院於民國110年3月23日言詞辯論終結，判決如
下：
　　　主      文
被告應給付原告新臺幣20萬元，及自民國108年10月17日起至清
償日止，按年息百分之5計算之利息。
原告其餘之訴駁回。
本判決原告勝訴部分得假執行。但被告如以新臺幣20萬元為原告
預供擔保後，得免為假執行。
    事實及理由
一、按刑法第221條至第227條、第228條、第229條、第332條第2
    項第2款、第334條第2項第2款、第348條第2項第1款及其特
    別法之罪，為性侵害犯罪防治法所稱之性侵害犯罪。行政機
    關、司法機關及軍法機關所製作必須公示之文書，不得揭露
    被害人之姓名、出生年月日、住居所及其他足資識別被害人
    身分之資訊，性侵害犯罪防治法第2條第1項、第12條第2項
    分別定有明文。又裁判及其他必須公示之文書，不得揭露足
    以識別被害人身分之資訊。如確有記載之必要，得僅記載其
    姓氏、性別或以使用代號之方式行之。法院依前項規定使用
    代號者，並應作成該代號與被害人姓名對照表附卷。法院辦
    理性侵害犯罪案件應行注意事項第3點亦有明文。本件原告
    （以偵查代號AC000-A108062稱之）起訴主張被告對其所為
    侵權行為，係犯刑法第224條之罪，核屬性侵害犯罪防治法
    第2條所定之罪名，依上開說明，本判決不予揭露足資識別
    被害人即原告及其訴訟代理人即原告之母之姓名、住所等身
    分資料，當事人欄以代號表示其人，姓名住所詳本院卷附對
    照表，合先敘明。
二、原告起訴主張：被告未領有醫事執照，在高雄市○○區○○街00
    號住處開設耀鴻堂國術會館從事推拿，自民國106年間起為
    原告及原告家人治療脊椎、頭痛、更年期、心律不整等身體
    疾病，深得原告及原告家人之信任。被告於推拿過程得知原
    告為子宮及內分泌問題所困擾，私下向原告多次誆稱此為嚴
    重之問題，若未治療，可能會拿掉子宮。嗣於108年4月19日
    下午3時許，被告撥打LINE電話給正在上班之原告，向原告
    誆稱很多人來找治療內分泌問題，邀約原告下班後為其治療
    ，原告信以為真而應允，於同日下午6時許，被告駕車前往
    臺南市安平區安平老街旁停車場與原告見面，再由被告駕車
    搭載原告前往臺南市○○區○○○街000號「荷蘭村汽車旅館」。
    兩人進入旅館房間後，被告指示原告先泡熱水澡後再推拿按
    壓比較不會痛，原告泡熱水澡完畢後以毛巾包覆身體，依被
    告指示正面躺在床上進行診治，然被告掀開原告披覆之毛巾
    按壓原告腹部，向原告佯稱其子宮發炎，須由達到性高潮始
    能將分泌物排出，原告基於信賴被告之治療，壓抑自己性自
    主意識，違反自己之意願，讓被告撫摸原告胸部及會陰，嗣
    因原告未達性高潮，被告指示原告自慰，惟原告仍無法達性
    高潮，被告再次撫摸原告會陰，又以其生殖器插入原告陰道
    性侵害得逞，期間適有被告之妻撥打電話給被告，被告因而
    未射精。被告所為強制猥褻及性侵害原告之行為，侵害原告
    性自主人格權、貞操權及身體權，原告事發後哭泣、無法入
    眠且有輕生念頭，侵害情節重大，應賠償原告所受精神上損
    害。爰依民法第184條第1項前段及第195條第1項之規定，請
    求非財產上損害50萬元等語。並聲明：被告應給付原告新臺
    幣（下同）50萬元，及自起訴狀繕本送達翌日起至清償日止
    ，按週年利率百分之5計算之利息。
三、被告抗辯：原告想使氣血正常、胸部變大、月經通順，找被
    告推拿已有數年之久，被告跟原告說若想胸部變大，要用熱
    毛巾熱敷，且不要常穿束胸衣，但原告症狀未改善，問被告
    要怎麼辦，被告說熱水要泡熱一點，曾建議原告去汽車旅館
    泡熱水。被告於108年4月19日到台南找朋友，利用空檔時間
    打電話給原告，問原告腰部及兩腳是否會酸麻，原告說會，
    被告才問原告要不要去泡熱水軟化尾椎，原告說要，被告才
    到安平老街載原告去汽車旅館泡熱水，原告泡完澡起身，身
    上沒有包覆毛巾就赤裸正面躺在床上，被告幫原告蓋上毛巾
    ，叫原告趴著自己按摩尾椎，被告未碰到原告身體，只是看
    看原告的骨頭有沒有跑掉，接著被告就去廁所抽菸，後來原
    告說她沒有辦法，被告表示要離開，兩人就一起離開，被告
    先載原告回到安平老街，原告還跟被告說再見。若原告遭被
    告強制猥褻，何以當時未呼救，退房時亦未請旅館櫃台人員
    報警，況刑事案件採集原告外陰部、陰道、胸部及左頸等部
    位棉棒進行鑑定，經萃取DNA檢測，人類男性Y染色體DNA定
    量結果，均未驗出DNA量，足見原告主張，顯非實在等語。
    並聲明：原告之訴駁回。
四、本院之判斷理由： 
　㈠按刑事訴訟判決所認定之事實，固非當然有拘束民事訴訟判
    決之效力，但民事法院調查刑事訴訟原有之證據，而斟酌其
    結果以判斷事實之真偽，並於判決內記明其得心證之理由，
    即非法所不許(最高法院106年度台再字第15號判決意旨參照
    ）。原告主張被告強制猥褻及強制性交之事實，均為被告所
    否認，並以前揭情詞置辯。經查：
　⒈原告在被告被訴妨害性自主刑事案件偵查中到庭具結證稱：
    被告是整骨師，我爸爸及哥哥先認識被告，我在18歲時因滑
    雪造成脊椎受傷，一直未完全康復，因不想開刀而未就醫，
    但會覺得不舒服，我大約於106年3月間，第一次與我爸媽去
    找被告看診。被告是幫我們看骨頭經絡，原本是一週看診2
    次，我爸媽都會陪我過去，我爸媽也會給被告看診，因為看
    診後有改善，才會很相信被告，後來一週去看1次。我稱呼
    被告為「歐老師」，對待他如父母般之長輩，我並無與被告
    交往。我在看診時，是趴在長條型椅子上，上衣反穿、露出
    背部、穿著自己的褲子，被告會摸我的皮膚看我的脊椎有無
    歪掉、有無問題，然後幫我推，看診時間視個人情況而定，
    大概3至10分鐘，被告在看診時的動作算是正常，因為他太
    太會在旁邊。因為我之前與其他同性交往做愛，導致子宮壁
    無法收縮、陰部會產生分泌物，我看過婦產科，婦產科說是
    白帶，有吃藥但沒改善。後來被告主動教我黃金買賣，並拿
    他手機的買賣黃金合同給我看，他說學這個可以不用工作那
    麼累，於108年4月19日前約一個月，我把我的Line及手機號
    碼給被告，用手機與被告討論黃金買賣時，被告多次提到內
    分泌問題，說以後可能會拿掉子宮，要拿婦科中藥給我吃，
    要我排時間跟他見面，不要讓我媽媽知道。108年4月19日下
    午3點多，被告打Line電話給我，當時我在臺南市安平區餐
    廳工作，被告說他要從嘉義趕下來，約我去摩鐵看內分泌問
    題，並說有很多人找他看這個問題、如果要解決這個問題就
    必須要性高潮，我雖然有點害怕，但因為被告對我來說就是
    長輩，我很相信他，想說應該是像去他那邊看診那樣，只是
    壓一壓，並不會真的碰到，而且他之前就有提過要約去摩鐵
    看診，我才會相信他說的話。我與被告相約在安平老街附近
    停車場，他開車載我去附近摩鐵，幫我檢查婦科問題，我知
    道去汽車旅館是要去做愛，但我不覺得這種事會發生在我身
    上，因為我本身是同性戀者，打扮氣質比較像男生，被告也
    知道這件事，且我想就是像之前去被告的診所那邊看診一樣
    ，所以同意他開車載我去荷蘭村汽車旅館。進入房間後，被
    告先讓我吃中藥，叫我去泡熱水澡活絡經絡，說這樣等一下
    壓比較不會痛，我泡完熱水澡，稍微用毛巾遮掩就走去床上
    ，被告說讓他看一下，當時我是正面躺在床上、毛巾掀開，
    被告就像之前在診所那樣壓我的腹部檢查，說我的子宮發炎
    ，要性高潮才能洩出分泌物，被告就叫我自己弄看看，我當
    時已經有點抗拒，因為我覺得沒有必要做到這種程度，我有
    向他反應，但可能比較害怕，講的比較小聲，我是說「我沒
    辦法、我可以不要嗎」，但被告沒有正面回答我，我覺得他
    可能有聽到，只是裝作沒聽到，他就說那現在怎麼辦，你要
    醫還是怎樣。我有按照被告的意思摸了自己的下體，沒有插
    進去，但過了一陣子還是沒有辦法，之後他說這樣真的不行
    ，我自己也沒辦法，後來他載我回去停車那邊。我原本想說
    忍一忍就過了，不想把事情鬧大，所以還是像平常一樣接他
    的電話。那天我睡不好，一直在想這件事，無法理解自己為
    什麼會讓他這麼做，愈想愈糾結，一直忍到隔天4月20日星
    期六，我實在受不了，用微信跟我一個住在杭州的朋友說，
    他鼓勵我跟我爸媽說，我先跟我哥哥說，再由他來跟我爸媽
    說等語（見臺灣臺南地方檢察署108年度他字第2158號卷第4
    9-56頁），業據本院依職權調取本院108年度侵訴字第58號
    妨害性自主案件核閱無誤。
　⒉原告之母於刑事案件偵查及法院審理時證稱：我大哥知道我有偏頭痛、更年期及睡眠品質不好，介紹被告給我。原告18歲時，滑雪撞擊到腰部致腰椎受傷，久站就容易腰酸，我怕開刀會讓原告更嚴重，所以帶原告給被告看。起初被告都是來仁德我大哥家幫我們看診，後來我們改去被告高雄處看診，一個星期2次，原告都是由我與我先生或原告哥哥陪同一起去給被告看診，原告從未單獨去找被告。看診時，被看診者是躺在椅子上，男生著短褲或內褲打赤膊，女生是著內褲及短褲、上身內衣脫掉只反穿一件外套，旁邊陪同者都看得到，算是開放式的空間，被告用手指從脊椎開始指壓推拿全身，原告因為腰部受傷，會指壓至鼠蹊部位置，我曾看過被告有指壓到原告的胸部上方及腋下這邊，因為被告說要放鬆整個經絡。有時候原告月經來不舒服，被告會按壓原告腹部，但不會按到下體那邊。原告除了脊椎及月經不順，沒有其他婦科疾病需要給被告治療，原告也從不希望胸部變大。被告的治療手法，除了指壓按摩，還有拿過電方面的東西幫我們電眼睛旁邊的穴道，電胸部的話會伸到衣服裡面去，此外沒有聽被告說過其他之治療方式。108年4月19日我傳Line訊息給原告，跟她說有下雨不要淋雨回家，原告回我好啦好啦，她下班可能直接去打拳擊會晚一點回家，後來原告在9點以前回到家，她回來時有開我的房門，我看她神色不對勁，以為她打拳擊很累，我問她要不要吃飯，她回我等一下看看，就去洗澡，當日我不知道原告有與被告見面，一直到隔天原告哥哥去原告工作的地方接原告回家，原告哥哥就很生氣跟我說被告性侵原告。我們當時想說要去驗傷，在去醫院的車上，我問原告昨晚回來為什麼沒有跟我說，原告說她不知道怎麼辦，她會講是因為發生事情後，她晚上一直沒辦法睡覺，隔天上班實在沒辦法，她會痛，腳又很酸，她怎麼跟哥哥說的我不清楚，我主要是聽哥哥說，因為原告一直在哭。我告訴原告，我們一起面對，我們就去報案，我覺得這件事可能不會是最後一個，所以我希望我女兒能鼓起勇氣去報案。在原告講出她遭被告性侵之前，我們全家與被告沒有任何糾紛，只有被告跟我們使性子，被告如果心情不好就會給我們臉色看，我們基於身體讓被告在治療，所以我們不敢對他使性子，這中間我除了花錢去讓被告看，買他的藥以外，我們也曾陪被告打牌，我們是很尊敬、信任被告的，原告都稱呼被告阿伯等語（見臺灣臺南地方檢察署108年度他字第2158號卷第56-60頁、本院108年度侵訴字第58號卷第210-228頁）。
  ⒊原告之兄於刑事案件審理時證稱：約2年前我父母經朋友介紹
    而認識從事國術推拿的被告，半年後我腳拐到，我母親帶我
    去找被告處理，原告比我更早就給被告推拿，全家一週最少
    會讓被告推拿一次，一開始是在我大伯母家進行簡單的推拿
    ，比較熟之後，就到被告開的國術館一樓，除此之外，沒有
    去過別的地方推拿。在被告家一樓推拿按摩，是躺在椅子上
    ，男生全身只著內褲，女生則上半身赤裸只反穿一件外套、
    下半身著短褲及內褲。我們接受按摩的身體位置都一樣，但
    沒聽過被告會治療婦科或女子陰部疾病。我有看過被告按摩
    我母親、姐姐及原告陰部上方之腹部，好像是要讓經期暢順
    一點，被告對原告推拿主要是針對腰部脊椎部位，除了陰部
    、乳頭沒碰觸外，其餘全身都有碰到。被告曾說原告有氣血
    上的毛病，所以要推拿原告的胸部，胸部氣結打開後，女性
    特徵會變得明顯一點，原告是因為想讓自己的胸部再大一點
    ，所以同意讓被告推拿胸部，我父母也希望原告胸部變大一
    點，就同意被告試試看，看會不會變大一點，雖然我們家的
    人不太能接受這樣的方式，但因為在場都是2個人以上，知
    道被告不會做太誇張的事，所以才勉強接受這些事。108年4
    月20日中午12點到1點左右，原告打電話要我去載她回家，
    我騎機車到原告工作的地點等她，原告一看到我就大哭，我
    問她發生何事，她崩潰大哭說被性侵，我聽到很激動，當下
    就問是誰、在何處發生，原告一開始不太敢講，因為父母親
    與被告的關係太密切了，原告也害怕父母親知道了之後怎麼
    辦，所以原告第一時間想到的就是跟哥哥講，我們平常感情
    就還不錯，原告有心事會跟我說。我騎機車載原告回家的車
    程中，我一直問原告到底是誰、跟我們是什麼關係，原告就
    說跟我們全家都認識、很熟，但原告不講出來，讓我猜，我
    猜想到最近比較常接觸、比較熟的就是被告，我就說出被告
    姓名，原告才回稱是，回家後我將父母叫來告知此事，並問
    原告為何要跟被告出去，原告表示被告說有特殊的藥物要給
    她服用，並要教她黃金操作及順便按摩，因為我們已經認識
    2年多了，原告不疑有他，就跟被告去汽車旅館，當下我們
    沒有細問性侵之過程，只覺得很傷心難過，而且已經過夜了
    ，希望能對被告提告，所以就趕緊帶原告去警局報案，再由
    女警帶原告去成大醫院做篩檢，原告本來是不要去警察局，
    因為不想被問那麼多，是我們跟她說一定要先去警察局做筆
    錄。在原告講出她遭被告性侵之前，我們全家與被告間沒有
    任何仇恨或金錢債務糾紛，我們家的人會跟被告私下一起去
    吃飯，但不會單獨，原告也沒有跟被告交往等語(見本院108
    年度侵訴字第58號卷第179-208頁）。
　⒋綜合原告、原告之母、原告之兄上開證述，被告與原告一家
    人相識逾二、三年，被告利用推拿治療身體病痛與原告一家
    建立信任關係，雙方互動往來關係良好，彼此相處亦無任何
    不睦或過節，案發之日即108年4月19日被告藉由先前對原告
    進行整脊推拿之機會，得知原告有分泌物之困擾，竟以若原
    告不治療分泌物問題，子宮恐會拿掉等語，致令擔憂自己身
    體健康，誤生亟需接受被告為其治療之想法，被告再利用原
    告對其治療之信任及尊重，開車載原告前往汽車旅館，指示
    原告泡熱水澡後，以須達性高潮始能排洩原告體內分泌物為
    由，違反原告之自由意願，指示原告在其面前裸露陰部自慰
    ，以刺激或滿足被告性慾，顯見被告目的不正當，其行為顯
    係侵害原告之性自主人格權，至屬明確。　　
　⒌被告雖抗辯其在汽車旅館僅看看原告骨頭有無跑掉，並未碰
    觸原告身體，兩人自汽車旅館退房，原告並未呼救，亦未請
     櫃台人員報警，且被告載原告至安平老街，原告還跟被告
    說再見，原告指述被告性侵害顯有不實云云，並舉證人即荷
    蘭村汽車旅舘櫃台服務員魏家琳之警詢陳述為證。惟查，魏
    家琳雖於警詢中陳明：車號???-3093號（前3碼不詳）的自
    小客車1男1女於108年4月19日入住本旅館303房休息，從入
    住到退房並無發現異狀，離開時女子並未向我或旅館人員求
    助等語（見刑事案件警卷第12-13頁），然性侵害犯罪之被
    害人，於遭侵害過程反應不一而足，被害人與加害人間之關
    係如何、當時之情境（例如：被害人所面對之加害人體型、
    權力或對情境掌控優勢等）、被害人之個性、被害人對於被
    性侵害之感受及被他人知悉性侵害情事後之處境如何，均會
    影響被害人當下之立即反應，要非所有妨害性自主犯罪之被
    害人均會大聲喊叫、求援、報警，自不能以原告未於當下立
    即對外求援、呼救、報警即認其並未遭強制猥褻。況原告對
    於被告原具有長輩信任關係，誤信被告指示至汽車旅館泡熱
    水澡後再以手指按壓身體，為推拿流程之一，因而遭被告撫
    摸其胸部及陰部，當下未及時反應、求援、報警，核與常情
    並無相違。再者，依原告於刑事案件偵查中證稱：我當時脊
    椎的問題真的很嚴重，我很害怕反駁他的話，他就不會再幫
    我看脊椎，而且我很相信被告，他對我做這些事時，我沒有
    太多的心情，有點麻木，只能假裝鎮定等語（見臺灣臺南地
    方檢察署108年度他字第2158號卷第53-55頁），對照原告事
    發後與其友人「草莓」以微信傳送訊息稱「我真的很笨」、
    「我說不出口」、「我不想要這副身體」、「是不是真的越
    信任的人，越容易欺騙自己」、「我只是從來沒想過這種事
    會發生在我身上而已」、「我一直讓你好好保護自己，但我
    卻沒能保護我自己」、「我昨天被欺負了」、「被男人」、
    「我不敢讓我爸媽知道」等語（見臺灣臺南地方檢察署108
    年度他字第2158號卷第107頁），益見原告事發當時不知所
    措及事發後自我懷疑之情。是原告或因羞憤、或因畏懼當下
    立即呼救，將使自己陷入難堪、孤立或不利之處境，未當場
    或事後報警或向家人求援，尚無悖於事理。被告上開抗辯，
    為不可採。
　⒍至原告主張被告違反其意願而撫摸原告胸部及會陰，並以其
    生殖器插入原告陰道性侵害得逞乙節。惟查：原告於108年4
    月20日報案後，同日在國立成功大學醫學院附設醫院採集之
    外陰部棉棒、陰道深部棉棒，以酸性磷酸酵素檢測結果均呈
    弱陽性反應，以顯微鏡檢均未發現精子細胞，以前列腺抗原
    檢測法檢測結果均呈陰性反應，經直接萃取DNA檢測，未檢
    出人類男性Y染色體DNA量而未進行DNA-STR型別分析，又採
    自原告胸部、左頸之棉棒，經萃取DNA檢測，未檢出人類男
    性Y染色體DNA量而未進行DNA-STR型別分析，且因上開檢測
    之證物未檢出足資比對結果，故無法與被告之唾液採樣進行
    比對等情，有內政部警政署刑事警察局108年6月27日刑生字
    第1080039794號、108年8月2日刑生字第1080063442號鑑定
    書附於刑事案件卷宗可稽（見臺灣臺南地方檢察署108年度
    他字第2158號卷第31-32頁、本院108年度侵訴字第58號卷第
    第51頁），尚不足認定被告有撫摸原告胸部及陰部，並以其
    生殖器插入原告陰道之行為。此外，原告復未提出其他證據
    以實其說，則原告此部分主張，尚難採認。
　⒎被告涉妨害性自主之犯行，業經本院刑事庭以108年度侵訴字
    第58號刑事判決認定犯刑法第224條之強制猥褻罪，判處有
    期徒刑1年2月，被告不服，提起上訴等情，有本院108年度
    侵訴字第58號刑事判決書在卷可憑(見調解卷第15-22頁)，
    益證被告於108年4月19日在汽車旅館，利用原告對其推拿之
    信任，違反原告之自由意願，聽從被告指示，在被告面前裸
    露陰部自慰之侵權行為，堪以採認。
  ㈡按因故意或過失，不法侵害他人之權利者，負損害賠償責任
    。又不法侵害他人之身體、健康、名譽、自由、信用、隱私
    、貞操，或不法侵害其他人格法益而情節重大者，被害人雖
    非財產上之損害，亦得請求賠償相當之金額。民法第184條
    第1項前段、第195條第1項前段所明定。又貞操權係屬獨立
    之人格權，為民法第184條第1項前段所規定之「權利」之一
    種，貞操權所保護之法益，在於任何人只有在自由意思下得
    為性行為，不受他人不法干涉，即貞操權係以性之尊嚴及自
    主為內容之權利，違反他人意願而為猥褻之行為，構成對該
    他人性自主決定之自由權及貞操權之侵害，自屬侵權行為。
    被告佯稱原告若不接受其治療分泌物，恐會拿掉拿掉，原告
    擔憂自己身體健康，誤生需接受被告治療之想法，被告再利
    用原告對其治療之信任及尊重，違反原告之自由意願，指示
    原告在其面前裸露陰部自慰，以刺激或滿足被告性慾，應屬
    不法侵害原告之性自主決定權之自由權及貞操權，且情節重
    大，是原告主張其因此受有精神上之痛苦，依前開規定請求
    被告賠償其所受非財產上損害，自屬有據。
  ㈢按慰藉金之賠償須以人格權遭遇侵害，使精神上受有痛苦為
    必要，其核給之標準固與財產上損害之計算不同，然非不可
    斟酌雙方身分資力與加害程度，及其他各種情形核定相當之
    數額（最高法院51年台上字第223號民事判例意旨參照）。
    又非財產上損害之慰撫金數額，究竟若干為適當，應斟酌兩
    造身分、地位及經濟狀況，俾為審判之依據（最高法院86年
    度台上字第511號判決要旨參照）。原告為大學畢業，事發
    當時在臺南市安平區的餐廳擔任服務員，月薪約3萬，名下
    財產有投資1筆；被告為國小肄業，從事國術推拿及看風水
    地理，月薪約3萬元或4萬元，名下財產有汽車3輛、投資1筆
    等情，業經兩造分別陳明在卷（見本院卷第38頁），且有兩
    造稅務電子閘門財產所得調件明細表附卷可稽（見本院卷第
    21-24頁）。本院審酌被告利用原告對其推拿專業之信任及
    尊重，開車載原告至汽車旅館，違背原告之自由意願，指示
    原告在其面前裸露陰部自慰，致原告身心受創，事後復強詞
    狡辯，毫無真誠悔悟之心；兼衡兩造上開身分、地位、經濟
    狀況及原告所受損害之程度等一切情狀，認原告得請求之精
    神慰撫金應以20萬元為適當，逾此範圍之主張，則屬無據，
    應予駁回。
  ㈣末按給付無確定期限者，債務人於債權人得請求給付時，經
    其催告而未為給付，自受催告時起，負遲延責任。其經債權
    人起訴而送達訴狀，或依督促程序送達支付命令，或為其他
    相類之行為者，與催告有同一之效力；遲延之債務，以支付
    金錢為標的者，債權人得請求依法定利率計算之遲延利息；
    應付利息之債務，其利率未經約定，亦無法律可據者，週年
    利率為百分之五，民法第229條第2項、同法第233條第1項前
    段及第203條分別定有明文。查本件係屬侵權行為損害賠償
    之債，自屬無確定期限者，又以支付金錢為標的，則依上揭
    法律規定，原告就其得請求被告給付之金額部分，請求加計
    週年利率5％之遲延利息，於法有據，應予准許。而本件刑事
    附帶民事起訴狀繕本係於108年10月16日送達被告，有送達
    證書在卷可稽（見附民卷第11頁），則原告併請求被告自10
    8年10月17日至清償日止，按週年利率5％給付遲延利息，亦
    屬有據，應予准許。
五、綜上所述，原告依民法第184條第1項前段、第195條第1項之
    規定，請求被告給付20萬元，及自108年10月17日起至清償
    日止，按週年利率5％計算之利息，為有理由，應予准許；逾
    此範圍之請求，則無理由，不應准許。
六、本件係依民事訴訟法第427條第1項規定適用簡易訴訟程序所
    為被告部分敗訴之判決，依同法第389條第1項第3款規定，
    原告勝訴部分應依職權宣告假執行，併依同法第392條第2項
    規定宣告被告如為原告預供擔保後，得免為假執行。又本件
    為刑事附帶民事訴訟移送民事庭審理之案件，依刑事訴訟法
    第505條第2項規定，免納第一審裁判費用，於本院審理時復
    無其他訴訟費用之支出，自無庸為訴訟費用負擔之諭知，附
    此敘明之。
七、本件為判決之基礎已臻明確，兩造其餘之攻擊或防禦方法及
     證據，經本院斟酌後，認為均不足以影響本判決之結果，
    自 無逐一詳予論駁之必要，併此敘明。
八、據上論結，本件原告之訴為一部有理由、一部無理由，爰判
    決如主文。
中　　華　　民　　國　　110　  年　　4　   月　　9　　日
                       臺灣臺南地方法院臺南簡易庭
                                  法  官　張桂美
以上正本證明與原本無異。
如不服本判決，應於判決送達後20日內，向本院提出上訴狀並表
明上訴理由，如於本判決宣示後送達前提起上訴者，應於判決送
達後20日內補提上訴理由書（須附繕本）。
如委任律師提起上訴者，應一併繳納上訴審裁判費。
中　　華　　民　　國　　110 　年　　4 　　月　　12　　日
                                  書記官  蘇冠杰